臺灣板橋地方法院刑事判決　　　　　　　　　　　　　九十年度訴字第一六五號
　　公　訴　人　臺灣板橋地方法院檢察署檢察官
　　被　　　告　乙○○
　　指定辯護人　甲○
右列被告因偽造貨幣案件，經提起公訴（九十年度偵字第一四九九三號），爰判決如
左：
    主      文
乙○○連續行使偽造之通用貨幣，處有期徒刑年月。
偽造新臺幣伍拾圓通用貨幣柒拾枚；電話卡貳佰伍拾貳張均沒收。
    事      實
乙○○意圖供行使之用，於民國九十年八月下旬許，在台中市○○路附近夜市，向長
相鬍鬚，人稱「鬍鬚」之成年男子，以約一比四的價格，收購偽造之通用貨幣新台幣
五十圓硬幣數佰枚。嗣即基於行使偽造通用貨幣之概括犯意，自九十年九月九日下午
三時許起，騎乘機車，以使用二枚五十圓偽幣，詐購中華電信電話卡一張的方式，連
續多次，向台北縣板橋市○○路○段二八Ｏ號、同路二段五八四號之「全家便利商店
」及大台北地區之其他便利商店，詐購電話卡。九十年九月十日上午十一時許，乙○
○欲以同一手法行使偽造貨幣時，在台北縣板橋市○○路一三三號前，為警查獲，於
其機車置物箱內，扣得偽造五十圓貨幣七十枚，及乙○○所有、行使偽造貨幣購得的
電話卡二百五十二張（起訴書誤載為二五六張），及「全家便利商店」發票二紙。經
偵查起訴。
    理      由
一、認定被告犯罪所憑之證據
（一）前述犯罪事實，業據被告於警訊、偵審自白屬實。
（二）被害人周宛姍、丙○○之指述。
（三）扣案如事實欄所示之物可稽。
（四）卷附中央銀行發行局九十一年一月三日（九一）台央發字第三ＯＯＯ七Ｏ四一
      號鑑定函可證。
二、被告辯解不足採之理由
    被告於起訴後人犯送審，甲○第一次訊問時，曾辯稱，本來不知道是偽造的貨幣
    ，過了二、三天才知道、扣案電話卡有的是用真錢買的等語；經查，甲○於審理
    時，再次訊問被告，能以一元換四元，若不是假錢，何人願意兌換？既用假錢買
    了許多電話卡，縱使本身有使用電話卡的須求，也只須從其中取以使用，何須用
    到自己的真錢再去買？被告即坦承：知道所換取的是偽幣，電話卡都是用偽幣買
    的；並稱，對於上述辯解不用記明筆錄等語。所辯不足採信至明。
三、論罪科刑與適用之法律
    被告係犯刑法第一百九十六條第一項之行使偽造通用貨幣罪。其先前所為意圖供
    行使之用而收集的低度行為應為行使的高度行為所吸收。行使偽造貨幣罪責本即
    含有詐欺之意圖，爰不另論以詐欺罪。被告先後多次行使偽造貨幣犯行，屬刑法
    第五十六條之連續犯，應論以一罪，並依法加重其刑。扣案偽造貨幣、被告所有
    ，行使偽造貨幣所得電話卡，分別應依刑法第二百條、第三十八條第一項第三款
    之規定宣告沒收；至於扣案發票二紙，非違禁物，除用供本案犯罪之證據外，不
    另諭知沒收。爰審酌刑法第五十七條規定之事項，依刑事訴訟法第二百九十九條
    第一項前段，刑法第五十六條、第一百九十六條第一項、第二百條、第三十八條
    第一項第三款，罰金罰鍰提高標準條例第一條前段，判決如主文。
中      華      民      國    九十一    年    一      月    二十二      日
                                    法  官    郭豫珍
右正本證明與原本無異。
如不服本判決，應於判決送達後十日內向甲○提出上訴狀 (應附繕本) ，上訴於臺灣
高等法院。
                                    書記官    張惠芳
中      華      民      國    九十一    年    一      月    二十二      日
附錄本案論罪科刑法條全文
刑法第一百九十六條
行使偽造、變造之通用貨幣、紙幣、銀行券或意圖供行使之用而收集或交付於人者，
處三年以上十年以下有期徒刑，得併科五千元以下罰金。
收受後方知為偽造、變造之通用貨幣、紙幣、銀行券，而仍行使或意圖供行使之用而
交付於人者，處五百元以下罰金。
第一項之未遂犯罰之。
